【裁判字號】    92,訴,933
【裁判日期】    920530
【裁判案由】    違反槍砲彈藥刀械管制條例
【裁判全文】
臺灣臺中地方法院刑事判決                          九十二年度訴字第九三三號
    公  訴  人  臺灣臺中地方法院檢察署檢察官
    被      告  甲○○
右列被告因違反槍砲彈藥刀械管制條例案件，經檢察官提起公訴（九十一年度偵字第
一三四四九號），本院判決如左：
    主  文
甲○○未經許可，持有可發射子彈具有殺傷力之改造玩具手槍，累犯，處有期徒刑壹
年肆月；併科罰金新臺幣伍萬元，罰金如易服勞役，以新臺幣玖佰元即銀圓佰元折
算壹日。扣案具有殺傷力之仿ＣＬＯＣＫ廠十七型半自動手槍製造之玩具手槍換裝土
造金屬槍管而成之改造手槍壹枝（含彈匣壹個，槍枝管制編號000000000參
號）及口徑九ＭＭ制式子彈貳顆，均沒收。
    事  實
一、甲○○前曾於民國八十七年間，因違反毒品危害防制條例案件，經本院以八十七
    年度中簡字第二六八三號判處有期徒刑五月確定，於八十八年四月廿日易科罰金
    執行完畢，猶不知悛悔；復另於八十八年九月間某日下午十四、十五時許，在臺
    中市○○路與十甲路口附近，因其友人「吳應鴻」（真實姓名年籍不詳之成年男
    子）欠其三萬元，而將具有殺傷力之仿ＣＬＯＣＫ廠十七型半自動手槍製造之玩
    具手槍換裝土造金屬槍管而成之改造手槍一枝（含彈匣一個，槍枝管制編號00
    00000000號）及口徑九ＭＭ制式子彈二顆（下稱系爭槍彈），交給其抵
    償債務，甲○○即自斯時起，未經許可無故持有系爭槍彈。嗣於九十一年七月八
    日晚上十時九分許，甲○○攜帶上開槍彈在國道一號高速公路二七二公里北上車
    道為警查獲，並扣得上開改造手槍一枝、子彈二顆，因而獲悉上情。
二、案經內政部警政署國道公路警察局第四警察隊報請臺灣臺中地方法院檢察署檢察
    官偵查起訴。
    理  由
一、右揭無故持有系爭槍彈之事實，業據被告甲○○於本院審理時坦承不諱，復有上
    揭具有殺傷力之仿ＣＬＯＣＫ廠十七型半自動手槍製造之玩具手槍換裝土造金屬
    槍管而成之改造手槍一枝（含彈匣一個，槍枝管制編號0000000000號
    ）及口徑九ＭＭ制式子彈二顆扣案可資佐證；且系爭槍彈經送內政部警政署刑事
    警察局鑑驗結果認為：（一）、送鑑手槍壹枝（槍枝管制編號00000000
    00號），認係仿ＣＬＯＣＫ廠十七型半自動手槍製造之玩具手槍換裝土造金屬
    槍管而成之改造手槍，機械性能良好，可擊發適用子彈，認具殺傷力。
    （二）、送鑑子彈貳顆，認均係口徑九ＭＭ制式子彈，經檢視，發現其中壹顆彈
    底有撞針孔痕跡，經實際試射，可擊發，認具殺傷力，此有該局九十一年七月十
    八日刑鑑字第○九一○一八五○九六號槍彈鑑定書一份附卷可稽（見偵查卷宗第
    三四頁），足見被告之自白與事實相符，堪信為真實，從而本件事證明確，被告
    犯行堪以認定。
二、核被告甲○○未經許可，持有可發射子彈具殺傷力之改造手槍及具有殺傷力之制
    式子彈行為，係犯槍砲彈藥刀械管制條例第十一條第四項之未經許可，無故持有
    可發射子彈具殺傷力之改造手槍罪及同條例第十二條第四項之未經許可，持有子
    彈罪。另公訴人於起訴書事實欄業已載明被告所持有者為「改造手槍」一枝，則
    其於證據並所犯法條欄載明被告所為係犯槍砲彈藥刀械管制條例第十條第四項之
    罪嫌，顯係誤載，本院自得加以審理，且無庸變更起訴法條，附此敘明。被告以
    一持有行為同時觸犯未經許可，持有可發射子彈具有殺傷力之改造手槍罪及未經
    許可持有子彈罪，為想像競合犯，應從一重之未經許可，持有可發射子彈具有殺
    傷力之改造手槍罪處斷。另被告前曾於八十七年間，因違反毒品危害防制條例案
    件，經本院以八十七年度中簡字第二六八三號判處有期徒刑五月確定，於八十八
    年四月廿日易科罰金執行完畢，此有臺灣臺中地方法院檢察署刑案資料查註紀錄
    表及臺灣高等法院被告全國前案紀錄表各一份在卷足憑，其於五年以內再犯本件
    有期徒刑以上之罪，為累犯，應依刑法第四十七條之規定，加重其刑。爰審酌被
    告素行不佳，明知持有手槍及子彈係違法行為，竟仍持有具有殺傷力之改造手槍
    及子彈，嚴重影響社會治安狀況及人民生活安寧，惡性非輕，及其持有該改造手
    槍、改造子彈期間，並未以之作為犯罪工具、持有改造手槍、改造子彈之數量及
    犯罪後之態度等一切情狀，量處如主文所示之刑，並就併科罰金部分諭知易服勞
    役之折算標準，以示懲儆。
三、末查，扣案之具有殺傷力之仿ＣＬＯＣＫ廠十七型半自動手槍製造之玩具手槍換
    裝土造金屬槍管而成之改造手槍一枝（含彈匣一個，槍枝管制編號000000
    0000號）及口徑九ＭＭ制式子彈一顆（未經試射者），係屬違禁物，應依刑
    法第三十八條第一項第一款之規定宣告沒收。另扣案之九ＭＭ制式子彈一顆（已
    經試射者），業經鑑驗機關試射而僅剩餘彈殼，已失其子彈之結構及性能，不具
    殺傷力，堪認已非屬違禁物，惟其為被告所有且供犯罪所用之物，仍應依刑法第
    三十八條第一項第二款，宣告沒收之（司法院印行刑事確定裁判審查要旨第十八
    輯第二十一頁意旨參照）。
四、末按槍砲彈藥刀械管制條例第十九條之有關保安處分強制工作之規定，業經總統
    於九十年十一月十四日公布修正廢止，同年月十六日生效，依刑法第二條第二項
    保安處分適用裁判時法律之規定，自無需再對被告甲○○為保安處分之宣告，附
    此敘明。
據上論斷，應依刑事訴訟法第二百九十九條第一項前段，槍砲彈藥刀械管制條例第十
一條第四項、第十二條第四項，刑法第十一條前段、第二條第二項、第五十五條、第
四十七條、第四十二條第二項、第三十八條第一項第一款、第二款，罰金罰鍰提高標
準條例第二條，判決如主文。
本案經檢察官陳忠榮到庭執行職務。
中      華      民      國    九十二    年      五      月     三十     日
                              臺灣臺中地方法院刑事第六庭
                                  審判長法  官  梁 堯 銘
                                        法  官  莊 深 淵
                                        法  官  洪 堯 讚
右正本證明與原本無異。
如不服本判決，應於判決送達後十日內向本院提出上訴狀，上訴於臺灣高等法院臺中
分院( 須附繕本 )。
                                        書記官
中      華      民      國    九十二    年      五      月     三十     日
附錄論罪科刑法條：
槍砲彈藥刀械管制條例第十一條
未經許可，製造、販賣或運輸第四條第一項第一款所稱其他可發射金屬或
子彈具有殺傷力之各式槍砲者，處五年以上有期徒刑，併科新臺幣一千萬
元以下罰金。
未經許可，轉讓、出租或出借前項所列槍砲者，處三年以上十年以下有期
徒刑，併科新臺幣七百萬元以下罰金。
意圖供自己或他人犯罪之用，而犯前二項之罪者，處無期徒刑或七年以上
有期徒刑，併科新臺幣一千萬元以下罰金。
未經許可，持有、寄藏或意圖販賣而陳列第一項所列槍砲者，處一年以上
七年以下有期徒刑，併科新臺幣七百萬元以下罰金。
第一項至第三項之未遂犯罰之。
槍砲彈藥刀械管制條例第十二條
未經許可，製造、販賣或運輸子彈者，處一年以上七年以下有期徒刑，併
科新台幣五百萬元以下罰金。
未經許可，轉讓、出租或出借子彈者，處六月以上五年以下有期徒刑，併
科新台幣三百萬元以下罰金。
意圖供自己或他人犯罪之用，而犯前二項之罪者，處三年以上十年以下有
期徒刑，併科新台幣七百萬元以下罰金。
未經許可，持有、寄藏或意圖販賣而陳列子彈者，處五年以下有期徒刑，
併科新台幣三百萬元以下罰金。
第一項至第三項之未遂犯罰之。


司法院資訊處製作；財團法人民間司法改革基金會備份。
